【裁判字號】    99,易,2118
【裁判日期】    991220
【裁判案由】    傷害
【裁判全文】
臺灣臺北地方法院刑事判決              99年度易字第2118號
公  訴  人  臺灣臺北地方法院檢察署檢察官
被      告  李詩萍
上列被告因傷害案件，經檢察官提起公訴（99年度偵字第13653
號），被告於準備程序中就被訴事實為有罪之陳述，經當庭裁定
改用簡式審判程序，本院判決如下：
    主  文
李詩萍傷害人之身體，處有期徒刑肆月，如易科罰金，以新臺幣
壹仟元折算壹日。
    事  實
一、李詩萍、黃琳因曾先後與黃婷婷交往，致2 人間存有感情糾
    紛。詎李詩萍於民國99年1 月15日晚上22時許，在黃婷婷位
    在臺北市○○區○○街75巷23之4 號之住處大門口，因細故
    與黃琳發生爭執後，竟基於傷害之犯意，徒手毆打黃琳，並
    以手抓住黃琳之頭髮使其頭部撞擊建物牆壁，迨黃琳倒地後
    ，李詩萍又以腳踹擊黃琳之頭部，致黃琳受有頭皮瘀腫5 ×
    4 公分、4 ×3 公分、左眼瘀腫7 ×4 公分、眼底骨折、左
    眼鞏膜下出血及臀部挫傷左側5 ×5 公分、右側5 ×5 公分
    等傷害。
二、案經黃琳訴由臺灣臺北地方法院檢察署檢察官偵查起訴，於
    本院準備程序進行中，李詩萍就被訴事實為有罪之陳述，經
    裁定改行簡式審判程序。
    理  由
一、按本件被告李詩萍所犯係死刑、無期徒刑、最輕本刑為3 年
    以上有期徒刑以外之罪，其於本院審理時就前揭被訴犯罪事
    實為有罪之陳述，經告知簡式審判程序之旨，並聽取其與公
    訴人之意見後，本院認無不得或不宜改依簡式審判程序進行
    之處，爰依刑事訴訟法第273 條之1 第1 項、第284 條之1
    ，裁定為簡式審判程序，合先敘明。
二、上開犯罪事實，業據被告於本院審理時坦承不諱，核與告訴
    人黃琳所指述遭被告毆打之情節相符（見臺灣臺北地方法院
    檢察署96年度他字第2226號卷，下稱他卷第36頁至第38頁）
    ，並經證人黃婷婷於偵查中證述綦詳（見他卷第70頁至第72
    頁），且亦有臺北市立聯合醫院仁愛院區驗傷診斷書1 紙（
    見他卷第9 頁）及告訴人於案發後以手機所拍攝傷勢相片4
    紙（見他卷第7 頁至第8 頁）等件在卷可資佐證，是被告前
    揭任意性自白，有上開證據足資佐證，堪認與事實相符。綜
    上，本案事證明確，被告犯行洵堪認定，應予依法論罪科刑
    。
三、核被告所為，係犯刑法第277條第1項之普通傷害罪。爰審酌
    被告前未曾受有期徒刑以上刑之宣告，有臺灣高等法院被告
    前案紀錄表1 紙在卷可證（見本院卷第4 頁），素行非劣，
    惟竟年輕氣盛，僅因細故與告訴人黃琳發生爭執，即以上開
    方式毆打告訴人，致告訴人受有如前揭所示相當嚴重之傷勢
    ，且被告至今仍未與告訴人達成和解，藉以填補對告訴人所
    受之身體及精神上損害，所為實屬非是，暨因被告犯後終坦
    承犯行，是其態度堪稱良好等一切情狀，量處如主文所示之
    刑，並諭知易科罰金之折算標準。
四、據上論斷，應依刑事訴訟法第284條之1、第273條之1第1項
    、第299條第1項前段，刑法第277條第1項、第41條第1項前
    段，刑法施行法第1條之1，判決如主文。
本案經檢察官徐仕瑋到庭執行職務。
中    華    民    國    99    年    12    月    20    日
                  刑事第十七庭法  官  葉力旗
上正本證明與原本無異。
如不服本判決，應於判決送達後10日內向本院提出上訴狀（應抄
附繕本）。告訴人或被害人如對於本判決不服者，應具備理由請
求檢察官上訴，其上訴期間之計算係以檢察官收受判決正本之日
期為準。
                              書記官  林碧華
中    華    民    國    99    年    12    月    20    日
附錄本案論罪科刑法條全文：
中華民國刑法第277條
傷害人之身體或健康者，處3年以下有期徒刑、拘役或1千元以下
罰金。
犯前項之罪因而致人於死者，處無期徒刑或 7 年以上有期徒刑；
致重傷者，處3年以上10年以下有期徒刑。

司法院資訊處製作；財團法人民間司法改革基金會備份。
